臺灣彰化地方法院民事判決
                                      110年度訴字第319號
原      告  葉彥均  
            葉彥辰  
            葉沛均  
上  一  人
法定代理人  李淑枝  
兼上四人共同
訴訟代理人  葉金溪  
上五人共同
訴訟代理人  張欽昌律師
被      告  葉德榕  
訴訟代理人  簡詩展律師
被      告  葉燕龍  

上列當事人間請求履行契約事件，本院於民國110年10月15日言
詞辯論終結，判決如下：
    主  文
被告己○○應給付原告丙○○新臺幣八十萬元，給付原告丁○○新臺幣
一百萬元，及自民國一一０年三月二十二日起至清償日止按月息
百分之一計算之利息。
被告庚○○應給付原告丙○○新臺幣八十萬元，給付原告戊○○新臺幣
一百萬元，給付原告乙○○新臺幣一百萬元，及均自民國一一０年
三月二十二日起至清償日止按月息百分之一計算之利息。
訴訟費用由被告負擔。
本判決第一項部分，於原告丙○○、丁○○分別（依序）以新臺幣二
十六萬六千六百六十七元、三十三萬三千三百三十三元為被告己○○供擔保後，得假執行；但被告己○○如分別以新臺幣八十萬元為
原告丙○○，以新臺幣一百萬元為原告丁○○預供擔保，得免為假執
行。
本判決第二項部分，於原告丙○○、戊○○、乙○○分別（依序）以新
臺幣二十六萬六千六百六十七元、三十三萬三千三百三十三元、
三十三萬三千三百三十三元為被告庚○○供擔保後，得假執行；但
被告庚○○如分別以新臺幣八十萬元為原告丙○○，以新臺幣一百萬
元為原告戊○○，以新臺幣一百萬元為原告乙○○預供擔保，得免為
假執行。
    事實及理由
壹、程序事項：按當事人得以合意定第一審管轄法院，但以關於
    由一定法律關係而生之訴訟為限；前項合意，應以文書證之
    ，民事訴訟法第24條定有明文。本件依兩造所簽訂之債權債
    務關係確認書記載「甲乙雙方發生糾紛首先應由本協議簽訂
    地法院管轄」、「協議簽訂於：彰化市」等文字（見本院卷
    第19至第27頁），可知雙方合意以本院為第一審管轄法院，
    揆諸前開規定，本院自有管轄權。
貳、實體事項
一、原告方面：
  ㈠起訴主張略以：緣門牌號碼編定為彰化市○○路0段000巷00號
    房屋及基地（下稱系爭房地）原屬原告丙○○之母林秋蓮所有
    ，於民國（下同）105年1月間，訴外人林秋蓮表示將上開房
    地贈與其孫子女即原告丁○○、戊○○、乙○○三人（下合稱丁○○
    三人），但因原告丙○○認為丁○○三人尚年幼，經商議借用林
    秋蓮之配偶葉江河名義登記，將來移轉登記予丁○○三人。嗣
    於106 年12月間，訴外人葉江河、原告丙○○，及被告己○○、
    庚○○二人（下合稱被告二人）商議析分財產獲致共識為：葉
    江河名下不動產含系爭房地全部納入分配範圍；葉江河生前
    即辦理移轉登記。原告丙○○及被告己○○、庚○○須共同補償原
    告丁○○三人因未取得系爭房地之損失作價為新台幣（下同）
    450 萬元；因原告丙○○分得部分較小卻須繳納稅金75萬元，
    被告己○○、庚○○須各補償原告丙○○30萬元；被告庚○○應將其
    自葉江河之合作金庫銀行帳戶所提領之300 萬元款項納入分
    配範圍重新分配予丙○○、己○○、庚○○三人。上開析產協議內
    容除就不動產部分有立書載明外，其餘以口頭約定，並經協
    議當事人偕同各自配偶於神明廳向神明及祖先稟明立誓遵守
    。又於107 年8月3日，兩造就前開析產協議不變動給付總額
    調整為：被告己○○應於110年3月21日前給付原告丙○○80萬元
    ，給付原告丁○○100萬元；被告庚○○應於110年3月21日前給
    付原告丙○○80萬元，給付原告戊○○100萬元，給付原告乙○○1
    00萬元，以上均按月息百分之1計算利息，並簽署債權債務
    關係確認書憑佐。然清償期限屆至，被告竟未給付。爰依前
    開協議請求被告依約履行。並聲明：如主文。
  ㈡對被告答辯之說明：
  ⒈被告辯稱兩造於107年間為避免在父親牌位前發生口角衝突為
    打發原告離開才同意贈與原告金錢云云，並非事實。實則原
    證1至5所示債權債務關係確認書（下稱系爭債務確認書）係
    兩造於107年8月3日即林秋蓮逝世對年祭祀當日簽署，內容
    僅是就被告原先承諾補償金額調整各自給付對象及金額，經
    簽署憑據確認。當日氣氛和諧，並無被告所稱口角衝突情事
    。被證1錄影畫面顯示丙○○與庚○○於108年3月11日發生口角
    及推擠，尚難混淆為兩造簽署系爭債務確認書非基於平和氣
    氛。
  ⒉兩造簽署系爭債務確認書並非基於贈與關係。被告主張依民
    法第408條第1項規定撤銷意思表示，並無依據。觀諸系爭債
    務確認書之文字，係確認過去債務並承諾清償，並未顯示贈
    與意思。且以原證7至9合作金庫取款憑條，及系爭債務確認
    書顯示被告庚○○須多給付100萬元一情，可知系爭債務確認
    書所示債務涵蓋被告庚○○擅自領取葉江河存款300萬元，是
    系爭債務確認書確係基於特定原因關係，並非無償贈與。
　⒊實情係被告二人於葉江河生前承諾補償原告，於106年12月31
    日簽署析產協議書並於神明前立誓遵守，又於107年8月3日
    在葉江河靈位前簽署系爭債務確認書。系爭債務確認書之債
    務，係葉江河生前指示被告須補償原告之損失。而今林秋蓮
    、葉江河已死亡，被告竟毀諾不依約履行。
  ⒋被告辯稱若有借名登記情事應以遺囑載明，及系爭債務確認
    書所載找補方式不合理云云。然而，以抽籤方式析分財產並
    非葉江河之本意，而係被告庚○○之主張。且臺灣社會以書立
    遺囑方式分配財產並非普遍，尚難僅以葉江河未立遺囑，逕
    認林秋蓮借用葉江河名義登記之事實不存在。此外，系爭房
    地納入分配範圍即擴大可分配之資產範圍，各受分配人實質
    會受到受分配範圍增加之利益。此即被告二人原先同意找補
    之原因。補償數額確定後，以不增加給付總額為前提，於10
    7年8月3日另訂系爭債務確認書係為簡化付款流程。系爭債
    務確認書係本於兩造意思自主而簽署，其內容旨在確認債務
    之數額、還款期限及遲延利息等，並未違反強行規定或公序
    良俗，自屬合法有效。
  ⒌又本件兩造因析產衍生糾紛，經協議以系爭債務確認書明訂
    權利義務關係，可徵系爭債務確認書具有和解契約之性質，
    依民法第737條之規定，不因原先法律關係而受影響。是本
    件無論系爭房地是否僅借名登記於葉江河名下，於原告之請
    求權均無影響。
二、被告則以：
  ㈠原告主張稱訴外人林秋蓮曾將系爭房地贈與丁○○三人，借用
    葉江河名義登記云云，並非事實。實情係葉江河為析產於10
    6年12月間召集丙○○、己○○、庚○○，以抽籤方式分配財產。
    嗣於107年8月3日，原告丙○○聲稱林秋蓮曾有意將系爭房地
    贈與丁○○三人，被告應就析產結果補償丁○○三人。因當時葉
    江河過世未滿百日，其牌位暫厝於客廳，被告為避免在父親
    牌位前爭吵有波及父親牌位之虞，為打發原告離開，遂同意
    贈與原告金錢，並於原告預擬之文件上簽名。嗣經調查林秋
    蓮從未將系爭房地贈與丁○○三人，被告於108年3月11日拒絕
    丙○○再度要求簽約之要求，表明不願贈與。原告丙○○眼見被
    告不遂其所請，阻擋被告庚○○離開並發生扭打，可徵被告係
    迫於無奈才同意贈與原告系爭債務確認書所載金額。
  ㈡系爭債務確認書所示應屬贈與契約。以被告庚○○稱：「大哥
    要給你的錢，也不是叫做還，我簽的那天要給你的錢，也不
    是叫做還，所以你說錯了」等語，可知被告係基於贈與意思
    簽約。則以系爭契約既屬贈與契約。原告丙○○於108年3月再
    度要求被告二人簽訂契約以證明贈與關係存在時，因被告二
    人已查明林秋蓮並無將系爭房地贈與其孫子女丁○○三人之意
    願，乃拒絕在新契約上簽名並言明不願給付，所為應屬撤銷
    贈與之意思表示。縱使贈與契約於當時並未撤銷，然因被告
    迄未給付原告金錢，依民法第408條第1項之規定仍得撤銷之
    ，爰以被告民事答辯狀之送達作為撤銷贈與之意思表示。是
    兩造間贈與契約已經撤銷，原告請求洵屬無據。
  ㈢原告稱系爭債務確認書為補償渠等因析產所受損失而簽立，
    並非事實。若林秋蓮曾將系爭房地贈與原告丁○○三人，何以
    葉江河析分財產是以抽籤方式為之，而非另立遺囑？可徵林
    秋蓮並未贈與系爭房地予丁○○三人，葉江河與丁○○三人之間
    並無借名登記關係存在。且系爭房地由被告己○○一人取得，
    即僅被告己○○一人受益，竟由原告丙○○、被告庚○○、己○○三
    人共同分擔補償，有違常情。且若有補償關係存在，為了明
    確彼此間權利義務關係，應就個別原告及被告簽署契約以確
    立給付對象，始符常情，而非如系爭債務關係確認書所示調
    整。
  ㈣並為答辯聲明：⒈原告之訴駁回；⒉訴訟費用由原告負擔；⒊如
    受不利判決，願供擔保請准宣告免假執行。
三、兩造不爭執事項：（見本院卷第130頁）
  ㈠原告丙○○與被告己○○、庚○○間為兄弟關係，其中被告己○○係
    原告丙○○及被告庚○○之父葉江河收養之養子。而原告丁○○、
    戊○○及乙○○則係原告丙○○之子女。
  ㈡門牌編號為彰化市○○路0段000巷00號之透天房地原係原告丙○○之母林秋蓮所有，林秋蓮約於105年1月間移轉登記至其配
    偶葉江河名下。
  ㈢被告庚○○之配偶林寶娟於106 年6月1日將領取自葉江河之合
    作金庫銀行帳戶存款300萬元，分別匯款200萬元至被告庚○○
    之台北富邦銀行北台中分行帳戶、匯款100 萬元至被告庚○○
    之女葉純渝之台北富邦銀行北台中分行帳戶。
　㈣106年12月22日冬至，葉江河、被告己○○、庚○○及原告丙○○之
    配偶甲○○等人前往彰化市○○路0段000巷00號房屋祭拜祖先，
    原告丙○○因上班工作之故並未到場。祭拜結束，將葉江河名
    下不動產（包括上開金馬路房地）分配抽籤，要求甲○○代原
    告丙○○抽籤，甲○○拒絕代理抽籤，由葉江河代原告丙○○抽籤
    ，抽籤結果如原證六文件所示。
  ㈤葉江河、被告己○○、庚○○及原告丙○○於106 年12月31日簽署
    原證六文件。當天被告己○○、庚○○及原告丙○○偕同各自配偶
    至彰化市○○路0段000巷00號房屋三樓之神明廳，向神明及葉
    家祖先稟明立誓遵守當天實際約定（包括書面及口頭之約定
    ）之事項之意。
  ㈥原證1至原證5 之107年8月3日債權債務關係確認書係由文件
    上所示之兩造親簽並按指印。
  ㈦原告丙○○與被告庚○○於108年3月11日發生口角及肢體衝突。
  ㈧抽籤之後書立原證6 文件之前的期間，被告己○○曾有意將自
    己抽籤所得不動產與原告丙○○所得不動產交換，但沒有達成
    交換的協議。
四、本件爭執事項：（見本院卷第131頁）
  ㈠原證1至原證5之債權債務關係確認書是否為贈與契約？被告
    二人是否係基於贈與之意思而簽署原證1至原證5之債權債務
    關係確認書？被告主張依民法第408條第1項規定撤銷上開債
    權債務關係確認書之意思表示，有無理由？
  ㈡原告依據原證1至原證5之債權債務關係確認書之約定，請求
    被告履行契約，有無理由？
  ㈢訴外人林秋蓮是否曾表示將金馬路房地贈與予原告丁○○、戊○○及乙○○？及曾與訴外人葉江河、原告丙○○協議先借名登記
    予訴外人葉江河名下，嗣後再移轉登記予原告丁○○、戊○○及
    乙○○三人？
五、得心證之理由
  ㈠本件原告主張林秋蓮於105年間將系爭房地贈與其孫子女丁○○
    三人，因丁○○三人尚年幼，先借名登記於原告之父葉江河名
    下。嗣葉江河於106年12月間析分財產，將系爭房地亦納入
    分配範圍，並由原告丙○○及被告己○○、庚○○抽籤決定分得部
    分，系爭房地終由被告己○○取得。惟此舉已損及原告丁○○三
    人之權利。經兩造協議系爭房地做價450 萬元，原告丙○○、
    被告己○○、庚○○須各自提出150 萬元補償丁○○三人。另被告
    庚○○於106年6月間擅自提領葉江河之存款300萬元亦納入分
    配範圍，被告庚○○須給付原告丙○○100萬元，及原告丙○○分
    得部分需負擔高額稅金，就此被告須補償原告丙○○60萬元。
    前開約定經兩造向神明及祖先立誓遵守。嗣於107年8月間，
    兩造就原先協議結果，不變更給付總額而調整各自給付內容
    ，協議簽署系爭債務確認書，依此被告二人負欠原告債務如
    訴之聲明所示等情，業據原告提出兩造間債權債務關係確認
    書影本五紙、合作金庫取款憑條及匯款申請書影本等件為證
    （見本院卷第19至第35頁）。被告對於兩造於106年12月間
    協議析分葉江河之財產，於107年8月3日簽署系爭債務確認
    書等節固不爭執，惟辯稱葉江河牌位當時暫厝於系爭房地，
    被告惟恐波及葉江河牌位才簽署系爭債務確認書，該確認書
    所示債務屬贈與性質。然經查明林秋蓮並未將系爭房地贈與
    原告丁○○三人，爰以被告於108年3月間所為拒絕行為，或以
    110年7月29日民事答辯狀撤銷原先贈與之意思表示。至於原
    告稱庚○○於106年6月1日領取葉江河存款一情，係葉江河贈
    與庚○○，毋須補償原告丙○○。是原告請求被告給付如訴之聲
    明所示債務應屬無據等語。本院綜觀兩造前開主張及說明，
    整理如上揭兩造爭執事項所示爭點，判斷如下。
  ㈡按基於私法自治及契約自由原則，當事人得自行決定契約之
    種類及內容，以形成其所欲發生之權利義務關係，如未違反
    強制或禁止規定，法院自應尊重。該契約內容不僅為當事人
    間之行為規範，在訴訟中亦為法院之裁判規範。至於當事人
    訂定之契約究屬民法各種之債或其他法律規定之有名契約，
    或係法律所未規定之契約種類，有所不明，致生法規適用上
    之疑義時，法院應為契約定性，此係法院之職責，不受當事
    人所陳述之法律意見拘束；法院應依當事人所陳述之原因事
    實，並綜觀其所訂立契約之內容及特徵，將契約所約定之事
    項或待決之法律關係，置入典型契約之法規，比對其是否與
    法規範構成要件之連絡對象相符，以確定其實質上究屬何類
    型契約（有名契約、無名契約、混合契約，或契約之聯立）
    或法律關係，俾選擇適用適當之法規，以解決當事人間糾紛
    。又解釋契約，應於文義上及論理上詳為推求，以探求當事
    人立約之真意，並綜觀契約全文及斟酌訂立契約當時及過去
    之事實、交易上之習慣等其他一切證據資料，本於經驗法則
    及誠信原則，從契約之主要目的及經濟價值作全盤之觀察，
    以為其判斷之基礎，不能徒拘泥字面或截取書據中一二語，
    任意推解致失其真意（最高法院109年度台上字第788號及99
    年度台上字第1421號判決參照）。本件兩造間法律關係，究
    屬兩造分別主張之和解契約、贈與契約或為其他非典型契約
    類型，應由本院探求當事人真意並予以定性。
　㈢次按法律行為以得否與原因相分離，可分為要因行為（有因
    行為）及不要因行為（無因行為）。前者如買賣、消費借貸
    等債權契約；後者如處分行為、債務拘束、債務承認、指示
    證券及票據行為等屬之。民法上典型契約固均屬有因契約，
    惟基於契約自由原則，當事人於不背於法律強行規定及公序
    良俗之範圍內，亦得訂立不標明原因由一方負擔債務之無因
    契約（最高法院102年度台上字第428號判決意旨參照）。是
    若當事人為消弭紛擾，不標明原因而約定負擔債務者，於不
    背於法律強行規定及公序良俗之範圍內，當可有效成立債務
    承認契約，此種由一方負擔不標明原因之契約，不以具備一
    定形式要件為必要，成立後即發生獨立之給付義務，不受原
    因行為之影響，以避免原因行為之抗辯。又債務承認契約之
    成立並不以具備一定形式要件為必要，雙方當事人苟有互相
    意思表示一致者，即足當之（最高法院107年度台上字第125
    7號、98年度台上字第2182號判決、88年度台上字第1189號
    判決意旨參照）。學者陳自強教授並認為：「觀乎德國民法
    制定經過，其現行民法780條以下關於債務約束與債務承認
    之規定，二人關係中之無因債權契約，似為立法者所設想之
    主要規範對象」，所舉二人關係中之無因債權契約類型，亦
    包含未表明債之原因之債權證書，並稱：「我國通說雖認為
    民法典型債權契約均屬要因契約，但基於契約自由原則，當
    事人於不背於法律強行規定及公序良俗之範圍內，得訂定無
    因債權契約，並認為債務約束與債務承認，為不同之無因債
    權契約類型」。所謂債務拘束者，乃不標明原因，而約定負
    擔債務之契約；所謂債務承認者，乃承認一定債務存在之契
    約（陳自強，無因債權契約論，第241、257至258頁參照）
    。
  ㈣本件原告主張被告應依系爭債務確認書履行給付，為被告所
    否認，並以前辭為辯。惟觀諸系爭債務確認書記載：「經甲
    乙雙方確認，截止107年8月3日，乙方尚欠甲方台幣▁元整。
    甲方對乙方享有債權。還款方式：乙方承諾按照以下方式償
    還所有欠款。中華民國110年3月21日前償還台幣▁元整。超
    過償還日則每月加收欠款百分之一」等文字（見本院卷第19
    至第21頁），並有被告己○○、庚○○二人簽名及捺印，其上字
    體與被告於析產協議書及本院訊問結上所留字跡之字型、特
    徵、運筆等以肉眼觀察相仿（見本院卷第29頁、第157頁、
    第159頁），應係同一人所書寫，復被告對於上情並不爭執
    ，足認被告確有簽署承諾系爭債務確認書所載之債務。則以
    系爭債務確認書使用「確認」、「甲方對乙方享有債權」、
    「承諾」等文字，僅單純記載被告承諾債務及債務金額、清
    償方式，並未記載債務之具體原因及種類為何，可知系爭債
    務確認書之性質應屬不標明原因而約定負擔債務之債務承認
    契約，為無因債務契約之性質。
　㈤本院審酌被告己○○、庚○○並非無社會經驗之人，若其對於原
    告未負欠債務，當不至於在系爭債務確認書上自書承諾。且
    兩造於審理中均表明系爭債務確認書之內容涉及兩造於106
    年間因析分財產所生之糾紛，而被告確依106年析產協議分
    得葉江河之財產，就此緣由以觀，雙方應係在充分認知下約
    定被告須補償原告，被告並非在毫無基礎之情形下憑空承諾
    負擔債務，而係考量自身利益後始承諾履行，並簽名確認，
    堪認兩造已就系爭債務確認書之內容成立債務承認契約關係
    。則以債務承認契約屬無因契約，無論兩造間原先權義關係
    之內容為何，於此一契約成立生效之後，即與其基礎原因關
    係各自獨立，除非契約有無效或經撤銷之外，原因關係之問
    題不影響契約之效力，雙方間權利義務關係悉依契約內容決
    之。是兩造間權義關係，應依照系爭債務確認書之內容處理
    ，被告當不得再援引原因關係對抗原告。申言之，兩造間既
    已成立債務承認契約，則林秋蓮是否曾將系爭房地贈與原告
    丁○○三人已毋庸審究。縱使被告認為林秋蓮並未將系爭房地
    贈與丁○○三人，其等不負損失補償之義務。惟兩造既已於10
    6年12月22日、107年8月3日協議並簽署系爭債務確認書，即
    應依約履行。被告所辯與系爭債務確認書之契約法律性質相
    違，自難憑採。
  ㈥至於被告辯稱唯恐波及葉江河牌位才簽署系爭債務確認書等
    語，所述無非在指摘渠等被迫違反本意簽約。按表意人就因
    被脅迫所為之意思表示，固得依民法第92條第1 項前段規定
    撤銷之。惟所謂因被脅迫而為意思表示者，指相對人或第三
    人以不法危害之言語或舉動加諸表意人，使其心生畏怖致為
    違反本意之意思表示而言。當事人主張其意思表示係因被脅
    迫而為之者，應就其被脅迫之事實負舉證責任（最高法院21
    年上字第2012號判例、最高法院95年度台上字第2948號判決
    意旨參照）。經查：
　⒈被告就其所辯受迫簽署系爭債務確認書一事，固據其提出108
    年3月11日兩造會面影像錄影光碟及錄音譯文為證（見本院
    卷第101、103頁），經本院於110年10月15 日期日當庭勘驗
    錄影光碟結果為：「畫面一開始被告庚○○確實有喘氣、用力
    吸氣現象」（見本院卷第149頁）。惟此充其量僅說明兩造
    間曾有口角，尚不足以反推系爭債務確認書係受迫違反本意
    簽署。參以被告己○○於本院結證稱：「（法官問：講這些事
    情的時候當天有無發生衝突？）就是很大聲在講話，當時還
    沒有衝突，因為我本人本著家醜不外揚不跟原告丙○○吵架。
    」等語（見本院卷第151頁），亦證兩造簽約時並未發生推
    打爭執情事，自難謂被告係被迫簽署系爭債務確認書。
　⒉且縱使兩造於107年8月3日簽署時曾有爭執，然當事人於商議
    過程中，因各執己見致生齟齬，應屬常情，尚難認為已達脅
    迫之程度。復觀諸被告庚○○所稱「惟恐葉江河牌位因爭執遭
    波及」，亦與法文「以不法危害之言語或舉動加諸表意人，
    使其心生恐怖致為意思表示」之脅迫情狀差異甚大。遑論系
    爭債務確認書於107年8月3日簽立，被告遲至本件審理時始
    辯稱受迫簽署該約，並以110年7月29日答辯書狀撤銷其意思
    表示（見本院卷第67頁），亦有可議。本院衡諸上情，認被
    告空言辯稱系爭債務確認書係受迫簽署云云，難謂有據。
  ㈦被告另辯稱系爭債務確認書所示債務屬贈與性質，爰依民法
    第408條第1項規定撤銷贈與之意思表示云云。惟查：
　⒈兩造間契約關係為債務承認契約，業經本院認定於前，且觀
    諸系爭債務確認書記載文字，顯示確認過去債務並承諾償還
    ，且通篇並未揭櫫贈與之意，更約定有給付遲延利息，與贈
    與之通常情形未盡相合，已難信被告辯稱贈與關係屬實。
　⒉被告雖又辯稱林秋蓮未贈與房地才撤銷原先贈與意思表示云
    云。惟若被告對於是否補償丁○○三人有所質疑，按理應於葉
    江河生前即向其詢問以釐清事實，然而被告不僅未於葉江河
    生前釐清此事，尚於107 年8月3日於葉江河牌位前簽署系爭
    債務確認書承認系爭債務存在，並承諾付款予丁○○三人，迨
    108年3月11日始爭執林秋蓮並未將系爭房地贈與丁○○三人並
    撤銷贈與之意思表示，有違常情。
　⒊本件兩造既已就析產爭議達成協議並簽署系爭債務確認書，
    該確認書既屬有效之法律行為，雙方當事人自應受該確認書
    約定內容之拘束。又觀之系爭債務確認書通篇並未記載上旨
    ，甚且明確寫明債務金額及約定遲延利息，則無論從文義或
    論理解釋，均應認被告承諾債務存在，自不得再援引林秋蓮
    有無贈與系爭房地等原因關係不存在之抗辯事由來對抗原告
    。是原告主張依系爭債務確認書請求被告給付如主文所示金
    額，應屬有據。被告辯稱系爭債務確認書所示債權屬贈與契
    約已經撤銷，請求駁回原告之訴，其主張洵無可採。
  ㈧從而，原告以系爭債務確認書請求被告己○○給付原告丙○○80
    萬元，給付原告丁○○100萬元，及請求被告庚○○給付原告丙○○80萬元，給付原告戊○○100萬元，給付原告乙○○100萬元，
    為有理由，應予准許。被告辯稱係受迫簽署及撤銷原先贈與
    之意思表示云云，難以憑採。
六、末按給付有確定期限者，債務人自期限屆滿時起，負遲延責
    任，民法第229條第1項定有明文。又遲延之債務，以支付金
    錢為標的者，債權人得請求依法定利率計算之遲延利息，但
    約定利率較高者，仍從其約定利率；應付利息之債務，其利
    率未經約定，亦無法律可據者，週年利率為百分之五，民法
    第233條第1項、第203條亦定有明文。本件原告請求被告如
    系爭債務確認書所載金額，於該確認書已約定被告應於110
    年3月21日以前清償，是兩造已約定確定期限，被告自110年
    3月22日起即負遲延責任。又查系爭債務確認書約定「超過
    償還日則每月加收欠款百分之1 」，可知兩造約定遲延利息
    以月息百分之1計算（見本院卷第19至第27頁）。則以被告
    未於期限屆滿前依約給付完畢，應負遲延責任，是原告請求
    被告給付自約定清償日翌日即110年3月22日起至清償日止，
    按月息百分之1計算之遲延利息，亦屬有據。
七、綜上所述，原告以兩造間系爭債務確認書所示債務承認契約
    之法律關係，請求被告己○○給付原告丙○○80萬元，給付原告
    丁○○100萬元；及請求被告庚○○給付原告丙○○80萬元，給付
    原告戊○○100萬元，給付原告乙○○100萬元；暨均自110年3月
    22日起至清償日止按月息百分之1計算之遲延利息，為有理
    由，應予准許。又原告陳明願供擔保聲請宣告假執行，符合
    法律規定，爰酌定如主文所示之相當擔保金額宣告之；並依
    職權宣告被告預供擔保後得免為假執行。
八、本件事證已臻明確，兩造其餘之攻擊或防禦方法及所用之證
    據，經本院斟酌後，認為均不足以影響本判決之結果，爰不
    逐一論列，附此敘明。
九、據上論結，本件原告之訴為有理由，依民事訴訟法第78條、
    第390條第2項、第392條第2項，判決如主文。
中　　華　　民　　國　　110 　年　　10　　月　　29　　日
                  民事第三庭  法　官　林于人
以上正本係照原本作成。
如對判決上訴，應於判決送達後20日內向本院提出上訴狀。如委
任律師提起上訴者，應一併繳納上訴審裁判費。
中　　華　　民　　國　　110 　年　　10　　月　　29　　日
                              書記官  卓千鈴